臺灣臺南地方法院民事裁定  
110年度家繼訴字第67號
原      告  王○欽
訴訟代理人  彭大勇律師
            林士龍律師
            郭栢浚律師
上列原告與被告王○蘭、王○祥、王○貞間請求分割遺產事件，本
院裁定如下：
    主    文
原告應於本裁定送達之翌日起叁日內，補繳裁判費新臺幣肆萬陸
仟零壹拾參元，逾期未補繳，即駁回原告之訴。
    理    由
一、按訴訟標的之價額，由法院核定。核定訴訟標的之價額，以
    起訴時之交易價額為準；無交易價額者，以原告就訴訟標的
    所有之利益為準。以一訴主張數項標的者，其訴訟標的之價
    額合併計算之。但所主張之數項標的互相競合或應為選擇者
    ，其訴訟標的價額，應依其中價額最高者定之，民事訴訟法
    第77條之1第1項、第2項、第77條之2第1項分別有明文。上
    開規定，依家事事件法第51條規定，於家事訴訟事件準用之
    。從而，原告主張之數項標的雖不相同，惟自經濟上觀之，
    其訴訟目的一致，未超出終局標的範圍，其訴訟標的價額應
    以其中價額最高者定之（最高法院109年度台抗字第440號裁
    定意旨參照）。
二、查本件原告起訴請求：「一、被告王素蘭應返還新臺幣(下
    同)4,568,345元予兩造全體繼承人公同共有。二、被告王順
    祥應返還1,000,000元予兩造全體繼承人公同共有。三、被
    繼承人王洪玉柳遺留如起訴狀附表二所示之遺產，應依起訴
    狀附表一兩造應繼分比例分配。」，經核原告所主張之數項
    訴訟標的雖不相同，且並非互相競合或應為選擇關係，惟原
    告之目的均在回復其對遺產之繼承權，自經濟上觀之，其訴
    訟目的一致，不超出終局標的（分割遺產之訴）範圍，於定
    訴訟標的價額時，自應依其中價額最高者定之。又原告訴請
    被告王素蘭、王順祥返還遺產乃係欲使被繼承人王洪玉柳之
    遺產回復為全體繼承人即兩造公同共有，原告並非僅為自己
    利益而為請求，其訴訟標的價額應以請求返還之遺產金額核
    算之，至分割遺產則係原告為獲取其應繼財產，其訴訟標的
    價額應以原告就全部遺產之應繼分核算之，經比較原告上開
    訴訟標的，應以返還遺產之訴訟標的價額較高，自應以之計
    算本件訴訟標的價額。又原告訴請返還遺產之金額共5,568,
    345元，故本件訴訟標的價額即為5,568,345元，應徵第一審
    裁判費56,143元。
三、末按提起民事訴訟，應依民事訴訟法第77條之13規定之徵收
    標準繳納裁判費，此為必備之程式；又原告之訴，有起訴不
    合程式之情形者，法院應以裁定駁回之，但其情形可以補正
    者，審判長應定期間先命補正，為同法第249條第1項第6款
    所明定，並為家事事件法第51條所準用。經查本件原告僅繳
    納第一審裁判費10,130元，尚不足46,013元（計算式：56,1
    43－10,130＝46,013），爰限原告於收受本裁定送達之翌日起
    3日內補繳，逾期不繳，即駁回其訴。
四、爰裁定如主文。
中　　華　　民　　國　　110 　年　　10　　月　　27　　日
                      家事法庭  法  官　葉惠玲   
以上正本係照原本作成。
如不服本裁定關於核定訴訟標的價額部分，應於送達後10日內向
本院提出抗告狀，並繳納抗告費新臺幣1,000元；其餘部分不得
抗告。
中　　華　　民　　國　　110 　年　　10　　月　　27　　日
                                書記官　陳玉芬